【裁判字號】    89,易,1771
【裁判日期】    890518
【裁判案由】    贓物
【裁判全文】
臺灣高雄地方法院刑事判決                        八十九年度易字第一七七一號
    公  訴  人  臺灣高雄地方法院檢察署檢察官
    被      告  乙○○
    選任辯護人  陳俊卿  律師
右列被告因贓物案件，經檢察官提起公訴（八十九年度偵字第一七一四號），本院判
決如左：
    主  文
乙○○無罪。
    理  由
一、公訴意旨如起訴書所載（如附件）。
二、按犯罪事實應依證據認定之，無證據不得推定其犯罪事實；又不能證明被告犯罪
    者，應諭知無罪之判決，刑事訴訟法第一百五十四條、第三百零一條第一項分別
    定有明文。本件公訴意旨認被告涉犯贓物罪嫌，無非係以被告乙○○雖辯稱該車
    號ＸＫＭ－四０八號機車係一位姓名不詳男子請伊將該車騎回伊經營之機車店修
    理云云，然被告既見該機車之鑰匙孔已遭破壞，應知悉該輛機車係來源不明知贓
    車，且被告又無法交代該不詳姓名男子年籍、去處，竟貿然收受該輛機車騎乘，
    顯見有贓物之認識等為其論據。
三、訊據被告乙○○堅決否認有何贓物犯行，辯稱：當時是有一位曾經來過被告所經
    營之機車行修理過一次機車之客人來店稱伊機車在途中故障，帶被告前往修理，
    當被告到達該機車現場時，該客人稱騎機車鑰匙孔被破壞無法發動，故被告不疑
    有他，加以修理後，雖可發動，然油路不順，需進一步修理，該客人囑被告將機
    車騎回店內修理，伊將會到機車行取回機車，被告在將機車騎回機車行途中被警
    查獲，被告實不知該車係贓車等語。
四、經查，車號ＸＫＭ－四０八號機車係被害人甲○○所有，於八十九年一月十日十
    二時許，在高雄縣鳳山市○○路一三０號前失竊之事實，業據被害人甲○○於警
    訊時指述甚詳，並有其領回機車所出具之贓物認領保管收據附卷可稽，是該機車
    確屬贓物之事實固堪認定。然破壞機車之鑰匙孔雖為竊賊行竊機車之通常方法，
    但竊賊破壞機車鑰匙孔後不及將機車竊走，或機車另有安全設備無法將機車竊走
    或，車主自警局領回被破壞鑰匙孔之失竊機車等情形，亦所在多有，自不能依機
    車鑰匙孔被破壞即推論該機車必定是贓車，且此時機車車主勢必找機車行修理，
    被告既經營機車行多年，對此種情形必屢見不鮮，依被告前述所辯，要求被告修
    理機車之客人自稱該機車遭人破壞無法發動，此種說法合乎常理，被告自然不疑
    有他，殊不能僅憑上開機車鑰匙孔被破壞，即認定被告有贓物之認識。又徵諸社
    會交易現況，一般機車行修理機車時，老闆對於前來修理之人鮮少詢問其姓名、
    年籍、去處等相關資料，縱使詢問，客人亦未必回答，故自不能因被告無法交代
    該名要求修理機車男子之姓名年籍，即認被告有贓物之認識。公訴人僅憑該機車
    係贓車及被告不能交待何人送修即認被告有收受贓物之故意，尚嫌率斷。此外，
    復查無其他積極證據足以證明被告有何贓物犯行，依前開法條之規定，自應諭知
    被告無罪之判決。
據上論結，應依刑事訴訟法第三百零一條第一項判決如主文。
中      華      民      國      八十九      年      五    月    十八    日
                                  臺灣高雄地方法院刑事庭
                                      法  官    吳  宏  榮
右正本證明與原本無異。
如不服本判決，應於判決送達後十日內，向本院提出上訴狀。
                                      書記官    呂  怜  勳
中      華      民      國      八十九      年      五    月    十九    日


司法院資訊處製作；財團法人民間司法改革基金會備份。
